【裁判字號】    95,交聲,1585
【裁判日期】    951124
【裁判案由】    交管條例聲異
【裁判全文】
臺灣板橋地方法院交通事件裁定        95年度交聲字第1585號
原處分機關  臺北市交通事件裁決所
異  議  人
即受處分人  甲○○
送達代收人  乙○○
上列異議人即受處分人因違反道路交通管理處罰條例案件，對於
臺北市交通事件裁決所於民國九十五年九月二十日所為之處分（
北市裁二字第裁二二－ＡＢＵ九六三○○二號）聲明異議，本院
裁定如下：
    主  文
異議駁回。
    理  由
一、原處分意旨略以：異議人即受處分人甲○○於民國九十五年
    八月二十日十四時十分許駕駛車牌號碼○九二－ＣＴ號營業
    小客車行駛至重慶北路與民權路口，經臺北市政府警察局大
    同分局員警攔檢認有「當事人明顯酒醉，消極不配合」違規
    ，依道路交通管理處罰條例第三十五條第四項規定，以北市
    警交大字第ＡＢＵ九六三○○二號舉發通知單當場舉發；嗣
    受處分人於應到案日期前到案陳述，惟依原舉發單位查證函
    覆之結果，認異議人確有上開「拒絕接受酒精濃度測試之檢
    定」違規情形，爰於九十五年九月二十日以北市裁二字第裁
    二二－ＡＢＵ九六三○○二號裁決書，裁處受處分人罰鍰新
    臺幣（下同）六萬元，吊銷駕駛執照，三年內禁考等語。
二、聲明異議意旨詳如附件聲明異議狀之記載。
三、按汽車駕駛人拒絕接受酒精濃度測試之檢定者，處新臺幣六
    萬元罰鍰，並當場移置保管其車輛及吊銷其駕駛執照，且三
    年內不得考領駕駛執照，道路交通管理處罰條例第三十五條
    第三項前段、第六十七條第二項分別定有明文。從而汽車之
    駕駛人如有拒絕接受酒精濃度測試檢定之違規行為，經主管
    機關調查認定其有違反道路交通管理處罰條例之行為者，依
    處理細則第四十四條第一項及違反道路交通管理事件統一裁
    罰基準表之規定，應處罰鍰六萬元及吊銷駕駛執照，且三年
    內不得考領駕駛執照。
四、經查：
    (一)本件異議人於九十五年八月二十日十四時十分許駕駛車牌
      號碼○九二－ＣＴ號營業小客車行駛至重慶北路與民權路
      口，經臺北市政府警察局大同分局員警攔檢認有「酒後駕
      車，拒絕接受酒精濃度之測試」違規，依道路交通管理處
      罰條例第三十五條第四項規定，以北市警交大字第ＡＢＵ
      九六三○○二號舉發通知單舉發等情，業據臺北市政府警
      察局大同分局以九十五年九月一日北市警同分交字第○九
      五三三四二一三○○號函說明在案，有上開函文、舉發違
      反道路交通管理事件通知單影本各一紙及取締交通違規之
      現場錄音錄影光碟一片等在卷可稽。
    (二)由該取締過程之錄音光碟內容可知，舉發員警多次向受處
      分人詢問是否接受酒測，並一再告知異議人「有測有機會
      」，並要求異議人不要跑，而受處分人屢屢以「我有糖尿
      病，要注射胰島素」、「放我一條生路」、「給我一個機
      會」、「我有針筒可以給你看」、「我沒有不配合酒測」
      、「你們不要這樣對我」、「我沒有說要（接受酒測），
      也沒有說不要」為由，拖延時間，且未配合員警施作酒測
      ；經員警告以十五分鐘為等候時限，明確表明消極不配合
      亦構成拒絕酒測，屆時若仍未配合酒測，將直接以拒絕接
      受測試告發後，異議人仍堅不配合接受酒測，並拒絕在舉
      發違反道路交通管理事件通知單上簽名及拒絕收受之，嗣
      後雖改稱願接受酒測，但仍以消極不作為之方式不配合接
      受儀器測試。是受處分人於前揭時、地有「拒絕接受酒精
      濃度測試之檢定」違規事實，實堪予認定。
    (三)又異議人雖辯稱並未飲酒，但患有糖尿病，要求先注射胰
      島素，然經員警拒絕，致生爭執因而拒作酒測云云。然異
      議人與舉發員警為是否進行酒測僵持近半小時，並無因未
      注射胰島素而有嚴重不適情形；且酒精測試儀器，係針對
      呼氣中酒精濃度反應之設計，與血液中血糖濃度高低亦無
      涉，異議人若確實未酒後駕車，何以畏懼進行酒測；況本
      案係因異議人拒絕接受酒精濃度測試檢定而為裁罰，異議
      人是否飲酒及身體健康與否，本非裁罰之要件事實；是異
      議人空以患有糖尿病須注射胰島素為由置辯，亦無解於其
      拒絕接受酒精濃度測試檢定之認定。從而，原舉發單位依
      法舉發受處分人拒絕酒測違規，並無違誤，原處分機關據
      以援引上開規定，裁處罰鍰六萬元，吊銷駕駛執照，三年
      內禁考，逾期則依裁決書處罰主文規定裁處，於法並無不
      當。本件異議為無理由，應予駁回。
五、據上論斷，應依道路交通管理處罰條例第八十七條第二項、
    道路交通案件處理辦法第十九條，裁定如主文。
中    華    民    國    95    年    11    月    24    日
                        交通法庭法  官  絲鈺雲
以上正本證明與原本無異
如不服本裁定應於送達後5日內向本院提出抗告狀
                                書記官  蔡美如
中    華    民    國    95    年    11    月    27    日


司法院資訊處製作；財團法人民間司法改革基金會備份。
